【裁判字號】    89,家抗,241
【裁判日期】    891031
【裁判案由】    聲請繼承
【裁判全文】
臺灣高等法院民事裁定  八十九年度家抗字第二四一號
    抗  告  人  乙○○
                甲  ○
    代  理  人  孟舒存律師
右抗告人因聲請繼承事件，對於中華民國八十九年九月二十八日臺灣桃園地方法院八
十九年度聲繼字第一一八號所為裁定提起抗告，本院裁定如左：
      主    文
抗告駁回。
抗告程序費用由抗告人負擔。
      理    由
一、按大陸地區人民繼承台灣地區人民之遺產者，應於繼承開始時起三年內以書面向
    被繼承人住所地之法院為繼承之表示；逾期視為拋棄繼承權，為臺灣地區與大陸
    地區人民關係條例第六十六條第一項定有明文。又大陸地區人民依本條例第六十
    六條規定繼承臺灣地區人民之遺產者，應於繼承開始起三年內，檢具聲請書、被
    繼承人死亡時之全戶戶籍謄本、繼承系統表及符合繼承人身分之證明文件，向繼
    承開始時被繼承人住所地之法院為繼承之表示，為臺灣地區與大陸地區人民關係
    條例施行細則第四十三條第一項定有明文。
二、查本件抗告人主張指其為被繼承人韓貴田之胞弟與胞妹云云，固據提出財團法人
    海峽交流基金會（下稱海基會）民國八十九年九月六日（八九）核字第二九四四
    五號驗證書所附之河北省張家口市公證處（２０００）張證民字第一六號親屬關
    係公證書及海基會（八九）核字第二九四四八號所附之河北省張家口市公證處（
    ２０００）張證民字第一七號公證書為憑，惟核被繼承人之生母於抗告人所提出
    之證書中為「韓李氏」與被繼人於死亡時之全戶戶籍謄本上記載母為「李氏」不
    合，有戶籍謄本一份附卷可稽（見原審卷第六頁）。前後兩項文書內容既見歧異
    ，則抗告人乙○○與甲○是否為被繼承人韓貴田之繼承人即屬無從認定。海基會
    之前開認證書，亦僅證明河北省張家口市公證處之公證書，其正本與副本內容相
    同，並未證明抗告人等即為被繼承人之親屬關係。從而，抗告人等是否為被繼承
    人之兄弟姐妹而有合法之繼承權，即無從由抗告人所提附之文件為形式上審查而
    查悉，除此之外，抗告人並未提出其他證據以供審查，證明其為韓貴田之合法繼
    承人。聲請繼承事件係屬非訟事件性質，法院僅得就抗告人所提出之有關文件為
    形式上審查，抗告人是否為被繼承人之合法繼承人，如因所附文件戶有歧異，致
    形式上無從認定抗告人為被繼承人之合法繼承人時，繼承之聲請應予駁回。故原
    法院以其無法證明抗告人為被繼承人韓貴田之兄弟姐妹之關係為由，駁回其聲請
    ，並無不合。
三、據上論結，本件抗告為無理由，爰裁定如主文。
中      華      民      國    八十九    年      十      月    三十一    日
                              民事第九庭
                                  審判長法  官  吳  謙  仁
                                        法  官  蘇  瑞  華
                                        法  官  魏  大  喨
右正本係照原本作成。
不得抗告。
中      華      民      國    八十九    年      十一    月      二      日
                                        書記官  黃  美  玉


司法院資訊處製作；財團法人民間司法改革基金會備份。
